【裁判字號】    91,交聲,715
【裁判日期】    920408
【裁判案由】    聲明異議
【裁判全文】
臺灣高雄地方法院交通事件裁定                    九十一年度交聲字第七一五號
    原處分機關  高雄巿交通事件裁決所
    受處分人    甲○○
    即異議人
右列受處分人因違反道路交通管理處罰條例案件，對於高雄市交通事件裁決所九十一
年十一月二十一日所為之處分（原處分：公警局交字第Ｚ00000000號、第Ｚ
00000000號），聲明異議，本院裁定如左：
    主  文
異議駁回。
    理  由
一、異議意旨如異議狀所載（如附件）。
二、按汽車行駛於高速公路或設站管制之道路，而不遵管制之規定者，處汽車駕駛人
    新臺幣三千元以上六千元以下罰鍰；汽車駕駛人，駕駛汽車在道路上蛇行，或以
    其他危險方式駕車者，處新臺幣六千元以上二萬四千元以下罰緩，並當場禁止其
    駕駛，及吊扣該車輛牌照三個月；汽車駕駛人違反第三十三條之規定者，除依原
    條款處罰鍰外，並記違規點數一點，違反第四十三條之規定者，除依原條款處罰
    鍰外，並記違規點數三點，道路交通管理處罰條例第三十三條第一項、第四十三
    條第一項第一款、第四項及第六十三條第一項第一款、第三款分別定有明文。又
    汽車行駛高速公路應依速限標誌指示；汽車行駛高速公路，不得在路肩上行駛，
    或利用路肩超越前車或倒車；不得不服從公路警察或依法執行交通稽查任務人員
    之指揮或稽查取締而逃逸；汽車在行駛途中，不得驟然或任意變換車道，如欲超
    越前車或變換車道時，應先顯示方向燈告知前後車輛，並保持安全距離及間隔，
    方得超越或變換車道，高速公路交通管制規則第五條第一項前段、第九條第一項
    第二款、第十二款、第十一條分別定有明文。
三、訊據異議人甲○○辯稱：當天伊從高雄開國道一號高速公路北上至嘉義水上交流
    道，行駛於內車道，未注意車速，但當時交通擁擠，不可能超速，伊並未發現警
    察攔檢伊，後來要下交流道時，從內車道往外車道行駛出交流道，警察可能因此
    誤判伊任意變換車道及行駛路肩云云。經查，本件異議人甲○○於民國九十一年
    十月五日上午九時五十八、五十九分許，駕駛車牌號碼ＺＡ─六二三一號自用小
    客車，行經國道一號北上二七三、二七一公里處（該路段速限每小時一百公里）
    ，經警以雷射槍測速器鎖定其以時速一百二十二公里超速行駛後，又不服從警員
    攔車取締，而加速逃逸，並以行駛路肩及任意變換車道等危險方式駕車等情，業
    據證人即取締警員公路警察局第四隊隊員盧聰欣到庭證述：「我當天負責開車取
    締，取締的過程是用紅外線雷射槍偵測到這台克萊斯勒的小客車超速，當時它在
    內側車道，距離我約一百公尺，我用指揮棒攔檢，他在我面前急加油門加速逃逸
    ，我就上車追他，當時車流量，我會看一下安全距離夠不夠才會攔，攔檢時有足
    夠的安全距離，他附近並沒有其他車輛，我就從後面尾隨，尾隨到他下水上交流
    道，他還連闖兩個紅燈，他在逃逸的過程中，他有超速，不服稽查，行走路肩及
    變換車道，變換車道是在走路肩時，緊急進入外側車道，在平面路道上，還行駛
    機車道，差點撞到機車騎士。我在攔檢不停時，我就會記下車號，林進財警員也
    會記車號，如果我們兩個的記錄相符的話就可以確定，當時還有記車廠及顏色，
    當時在那個路段我也有舉發其他的車輛，但一次只能舉發一部車。我們當場舉發
    所以沒有辦法留下照片或記錄。（問：追這台小客車時有無開警示燈及警報器？
    ）有」等語及證人即取締警員公路警察局第四隊隊員林進財到庭證述：「當時我
    們兩人所看的車牌號碼及廠牌顏色都相同」等語。此外，復有內政部警政署國道
    公路警察局舉發違反道路交通管理事件通知單影本二紙、高雄市○○○○道路交
    通管理事件裁決書影本三紙及內政部警政署國道公路警察局第四警察隊九十一年
    十一月十一日公警國四交字第０九一００一二八四七號函影本一份附卷可稽。參
    以異議人自承所駕駛之車輛係克萊斯勒廠牌、一九九四年份、三千五百ＣＣ、櫻
    桃黑色一節，亦與本件取締警員於上開舉發違反道路交通管理事件通知單上之記
    載大致相符，足認二位警員未有誤判之情事甚明。況證人盧聰欣、林進財僅係執
    勤警員，與異議人素昧平生，當無誣陷異議人之理。再者，執行交通勤務之警員
    開單舉發違反道路交通管理處罰條例所列之違規事實，本質上為行政處分，係公
    務員基於職務上之權力，依法就特定之具體事件所為之具公法上效果之單方面行
    政行為，基於公務員為公法上行為具有公信力之原則，該行政行為當可被推定為
    真正，且其據以依法處分之事實認定亦為正確無誤，本件異議人既未能提出證據
    以資證明其確無違規行為，及執勤之員警於取締時有何違法之情形存在，是其指
    摘處分違法失當，自難採信。綜上所述，異議人於右揭時地駕駛車輛於高速公路
    超速行駛，不服從公路警察之稽查取締而逃逸，及以行駛路肩及任意變換車道之
    危險方式駕車之事實，應堪認定。從而，原處分機關據以援引上開規定，分別裁
    處異議人罰鍰新臺幣（下同）六元，及二萬一千元，並記違規點數四點，另吊扣
    汽車牌照三個月，核無不當，本件異議為無理由，應予駁回。
四、據上論斷，應依道路交通案件處理辦法第十九條，裁定如主文。
中      華      民      國      九十二      年      四      月    八    日
                                臺灣高雄地方法院交通法庭
                                    法  官 王雅苑
右正本證明與原本無異。
如不服本裁定，應於裁定送達後五日內，向本院提出抗告狀。
                                    書記官 黃琬婷
中      華      民      國      九十二      年      四      月    八    日


司法院資訊處製作；財團法人民間司法改革基金會備份。
